臺灣臺南地方法院臺南簡易庭民事判決
111年度南小字第742號
原      告  明台產物保險股份有限公司

法定代理人  長瀬耕一
訴訟代理人  陳振盛  
            李證賢  
            陳芳惠  
被      告  黃獻楠  


上列當事人間請求侵權行為損害賠償(交通)事件，本院於民國11
1年6月16日言詞辯論終結，判決如下：
    主      文
被告應給付原告新臺幣10,212元，及自民國111年4月23日起至清
償日止，按週年利率百分之5計算之利息。
原告其餘之訴駁回。
訴訟費用由被告負擔新臺幣940元，餘由原告負擔。
本判決原告勝訴部分得假執行。
    事實及理由
一、原告主張：被告於民國109年12月16日17時8分許，駕駛車牌
    號碼000-0000號營業小客車(下稱被告汽車)，行經臺南市東
    區裕義路與裕平路路口時，因未注意車前狀況，致撞擊原告
    所承保訴外人朱政樺駕駛之車牌號碼000-0000號自用小客車
    (下稱系爭車輛)，造成系爭車輛受有損害(下稱系爭事故)。
    經送廠維修後，計支出修復費用共新臺幣(下同)10,856元(
    工資費用2,940元、烤漆費用6,408元、零件費用1,508元)，
    原告已全部依保險契約賠付予朱政樺，依保險法第53條之規
    定取得代位求償權，爰依侵權行為及保險代位之法律關係提
    起本件訴訟等語。並聲明：被告應給付原告10,856元，及自
    起訴狀繕本送達翌日起至清償日止，按週年利率5％計算之利
    息。
二、被告則以：系爭事故發生時伊與系爭車輛正準備停紅燈，伊
    行駛於系爭車輛後方，伊有踩煞車，但沒有踩得很緊，伊車
    子慢慢前進，碰撞到系爭車輛一點點。後來有報警處理，承
    辦員警說請雙方叫各自的保險公司談。朱政樺打電話叫伊賠
    償他幾萬元，但伊之前是開計程車維生，目前中風已無力負
    擔系爭車輛賠償費用等語，資為抗辯。並聲明：駁回原告之
    訴。
三、本院之判斷：
(一)原告主張被告駕駛被告汽車於上開時、地，與原告所承保之
    系爭車輛發生碰撞，致系爭車輛受有損害，原告已給付修復
    系爭車輛之理賠金之事實，業據原告提出系爭車輛保險單、
    行車執照、臺南市政府警察局第一分局交通分隊道路交通事
    故當事人登記聯單、九和汽車股份有限公司高雄分公司估價
    單、汽車險賠款同意書及汽車險理賠申請書等件為證(見南
    司小調字卷第17至27頁)，並經本院依職權向臺南市政府警
    察局第一分局調取本件道路交通事故現場圖、道路交通事故
    調查表㈠㈡、道路交通事故當事人酒精測定紀錄表、道路交通
    事故談話紀錄表、道路交通事故照片黏貼紀錄表核閱無誤(
    見南司小調字卷第43至71頁)，且為被吿不爭執，堪信原告
    之主張為真實。
(二)按因故意或過失，不法侵害他人之權利者，負損害賠償責任
    ；另汽車、機車或其他非依軌道行駛之動力車輛，在使用中
    加損害於他人者，駕駛人應賠償因此所生之損害，民法第18
    4條第1項前段、第191條之2前段分別定有明文。次按汽車在
    同一車道行駛時，除擬超越前車外，後車與前車之間應保持
    隨時可以煞停之距離，不得任意以迫近或其他方式，迫使前
    車讓道；汽車行駛時，駕駛人應注意車前狀況及兩車並行之
    間隔，並隨時採取必要之安全措施，不得在道路上蛇行，或
    以其他危險方式駕車，道路交通安全規則第94條第1項及第3
    項亦有明定。被告駕車行至事故地點未注意車前狀況並隨時
    採取必要之安全措施，及未與前車保持隨時可以煞停之距離
    ，自後追撞系爭車輛，致系爭車輛受有損害，已如前述，是
    被告有未保持隨時可以煞停距離之過失駕駛行為，甚為明確
    ，被告就本件車禍之發生應負全部過失責任，堪可認定。又
    被告前開駕車過失行為與系爭車輛毀損之結果間，應認具有
    相當因果關係，又原告主張修繕之項目(見調字卷第23頁)，
    核與兩造車輛發生碰撞之位置相符，揆諸上開規定，被告應
    就系爭車輛之損害負損害賠償責任。
(三)又按不法毀損他人之物者，被害人得請求其物因毀損所減少
    之價額，民法第196條明文可參，而所謂賠償物被毀損所減
    少之價額，得以修復費用為估定標準，但以必要者為限，例
    如修理材料以新品更換舊品，應予折舊，此有最高法院77年
    度第9次民事庭會議決議可供參酌。並依行政院公布之固定
    資產耐用年數表及固定資產折舊率表所示，自用小客車折舊
    年限為5年，依定律遞減折舊率為1000分之369，並以1年為
    計算單位，其使用期間未滿1年者，按實際使用使用之數相
    當於全年之比例計算之，不滿1月者，以1月計算之。且採用
    定率遞減法者，其最後一年之折舊額，加歷年折舊累計額，
    其總和不得超過該資產成本原額之10分之9。
(四)次查，本件原告請求系爭車輛修繕費用部分，含工資2,940
    元、烤漆6,408元、零件1,508元，共計10,856元，系爭車輛
    係108年9月出廠，有行車執照可證，迄本件事故發生時即10
    9年12月16日，已使用約1年3月，則計算系爭車輛材料零件
    之損害賠償數額時，自應扣除折舊部分始屬合理。則依上開
    折舊之規定及說明，系爭車輛應以已使用1又3/12年計算折
    舊，其零件費用經折舊後價值應為864元【計算式：第一年
    折舊餘額1,508元×0.631＝952元(小數點以下四捨五入，下同
    )。第1又3/12年折舊額為952元×0.369×3/12＝88元，折舊餘
    額為952元－88元＝864元】。是以原告所得主張之系爭車輛修
    理費用，除經折舊計算後零件費用，加計不必折舊之工資及
    烤漆費用，應以10,212元計算(計算式：864元+2,940元＋6,4
    08元＝10,212元)，原告之請求於10,212元範圍內為有理由，
    應予准許，逾此部分之金額為無理由，應予駁回。
四、綜上所述，原告依保險法第53條、民法第184條第1項前段、
    第191條之2請求被告賠償10,212元，及自起訴狀繕本送達翌
    日即111年4月23日起至清償日止，按週年利率百分之5計算
    之利息，為有理由，應予准許。逾此範圍，為無理由，應予
    駁回。
五、本件係依民事訴訟法第436條之8第1項適用小額訴訟程序所
    為之判決，依同法第436條之20規定，應就被告敗訴之部分
    ，依職權宣告假執行。
六、訴訟費用負擔之依據：民事訴訟法第79條。並依職權確定訴
    訟費用額如主文第3項所示。
中　　華　　民　　國　　111 　年　　6 　　月　　23　　日
                  臺灣臺南地方法院臺南簡易庭
                                  法  官　李姝蒓
以上正本係照原本作成。
如不服本判決，應於送達後20日內，向本院提出上訴狀並表明上
訴理由，如於本判決宣示後送達前提起上訴者，應於判決送達後
20日內補提上訴理由書(須附繕本)。惟本件係適用小額訴訟程序
之判決，上訴之理由，非以其違背法令為理由，不得為之，民事
訴訟法第436條之24第2項定有明文。從而，提起上訴時，應於上
訴狀或上訴理由書內記載上訴理由，表明民事訴訟法第436條之2
5所規定之各款事項。
中　　華　　民　　國　　111 　年　　6 　　月　　23　　日
                                  書記官　張鈞雅